Pseudostatystyka RC

vcc vcc 0 15

rb1 vcc b RB1MC 82k
rb2 b 0 RB2MC 27k

.model RB1MC RES R=1 lot=10%
.model RB2MC RES R=1 lot=10%

q1 c b e bc107

rc c vcc 1.5k
re e 0 750
.op

vin in 0 ac 1 sin 0 10m 10k
cin in b 1u
ce e 0 100u
cout c out 1u
rload out 0 100k

.ac dec 1 1k 1MEG
.mc 100 ac V(0) ymax output all

.probe

.model bc107 NPN(Is=40.72f  Bf=407 Vaf=21.03 Ikf=1 Ise=40.72f Ne=1.305 Ikr=3.726
 + Isc=594.8p Nc=2.033 Rc=1.393 Cje=12.5p Vje=.5391 Mje=.4869 Tf=441.1p Cjc=6p
 + Mjc=.3821 Tr=114n Xtb=1.5)

.end

;Nie mam pojêcia jak to dzia³a ok. To jest por¹bane
;No ale teoretycznie coœ jest
;No ale ogolnie Performance Analysis => Wizard => Next => ConversionGain => V(out), V(in) => Next => mamy histogram => szukamy minimum (wychodzi 152.8)