prostownik

vgen 1 0 sin 0 12 50
d1 1 2 dioda
.model dioda d
rload 2 0 100

cfiltr 2 0 1500u

.tran 1n 300m 100m 10u

.probe

; Lewym myszy, cursor MAX
; Prawym myszy, cursor MIN
; patrzymy na Y1-Y2
; Wynik: minimum 1500u (wtedy delta y = 1.28)

; Zapamiêtaæ:
; .tran KROK_PRINT CZAS_KONCA CZAS_POCZATKU KROK_OBLICZEN
; BARDZO WAZNE, istotna kolejnosc, czas poczatku musi byc odpowiednio duzy zeby stan byl ustalony, no i krok obliczen musi byc odpowiednio maly!